【裁判字號】    97,訴緝,32
【裁判日期】    970425
【裁判案由】    毒品危害防制條例
【裁判全文】
臺灣板橋地方法院刑事判決              97年度訴緝字第32號
公  訴  人  臺灣板橋地方法院檢察署檢察官
被      告  甲○○
                    （現另案在臺灣桃園看守所羈押中）
上列被告因違反毒品危害防制條例案件，經檢察官提起公訴（95
年度毒偵字第3272號）及移送併辦（95年度毒偵字第4566號），
本院依簡式審判程序審理後，判決如下：
    主    文
甲○○連續施用第一級毒品，處有期徒刑壹年。扣案如附表編號
一至四所示之第一級毒品海洛因，均沒收銷燬之；扣案如附表編
號一至四所示之物品，均沒收之。
    事    實
一、甲○○前因施用毒品案件，經臺灣臺北地方法院以94年度毒
    聲字第45號裁定送觀察、勒戒，經觀察、勒戒後，認無繼續
    施用毒品之傾向，於民國94年11月29日釋放出臺灣臺北看守
    所附設勒戒處所，並於94年11月30日經臺灣臺北地方法院檢
    察署檢察官以94年度毒偵緝字第281 號為不起訴處分確定。
    詎其於前開觀察、勒戒執行完畢釋放後5 年內，另基於施用
    第一級毒品之概括犯意，於94年12月初某日起，至95年6 月
    28日下午某時止，先後在臺北縣新店市○○街89號7 樓之4
    、臺北縣板橋市○○路○ 段177 巷15號203 室及臺北縣土城
    市○○路167 號5 樓1 室等地，以將第一級毒品海洛因（下
    簡稱海洛因）摻在香菸內再點火吸食之方式，施用海洛因多
    次。嗣分別於如附表編號一至四所示之時間、地點為警查獲
    ，並各扣得如附表編號一至四所示之海洛因及甲○○所有供
    其施用海洛因所用之物品。
二、案經臺北縣政府警察局板橋分局、土城分局分別報請臺灣板
    橋地方法院檢察署檢察官偵查後提起公訴及移送併辦。
    理    由
一、本案被告甲○○所犯係死刑、無期徒刑、最輕本刑為3 年以
    上有期徒刑以外之罪，其於準備程序中就被訴事實為有罪之
    陳述，經本院告知簡式審判程序之旨，並聽取公訴人、被告
    之意見後，經合議庭裁定由受命法官獨任進行簡式審判程序
    審理，合先敘明。
二、上揭犯罪事實，業據被告甲○○於本院準備程序中及審理時
    均坦承不諱，並有扣押筆錄暨扣押物品目錄表共4 份附卷可
    稽，而其於如附表編號一至四所示之時地為警查獲後，分別
    經採集尿液囑託鑑定結果，僅如附表編號一部分呈鴉片類陰
    性反應，其餘各次則均呈嗎啡陽性反應，此有如附表編號一
    至四所示之檢驗報告附卷可稽，而其各次為警同時扣案如附
    表編號一至四所示之白粉，經法務部調查局以化學呈色法、
    氣相層析質譜儀分析法鑑驗，均檢出海洛因成分，亦有如附
    表編號一至四所示之鑑定通知書在卷可參，均足以佐證被告
    自白與事實相符，堪以採信。再被告前因施用毒品案件，經
    臺灣臺北地方法院以94年度毒聲字第45號裁定送觀察、勒戒
    ，經觀察、勒戒後，認無繼續施用毒品之傾向，於94年11月
    29日釋放出臺灣臺北看守所附設勒戒處所，並於94年11月30
    日經臺灣臺北地方法院檢察署檢察官以94年度毒偵緝字第28
    1 號為不起訴處分確定，有臺灣高等法院被告前案紀錄表1
    份附卷可稽，足徵被告係於前開觀察、勒戒執行完畢釋放後
    5 年內，再為本案施用第一級毒品多次犯行之事證明確，自
    應依法論科。
三、按行為後法律有變更者，適用行為時之法律。但行為後之法
    律有利於行為人者，適用最有利於行為人之法律，刑法第2
    條第1 項定有明文。又比較時應就罪刑有關之共犯、未遂犯
    、想像競合犯、牽連犯、連續犯、結合犯，以及累犯加重、
    自首減輕暨其他法定加減（如身分加減）與加減例等一切規
    定，綜其全部罪刑之結果而為比較。再從刑附屬於主刑，除
    法律有特別規定者外，依主刑所適用之法律（最高法院95年
    第8 次刑事庭會議決議參照）。查被告甲○○行為後，刑法
    第56條連續犯規定於95年7 月1 日刪除施行，則被告前揭施
    用第一級毒品多次之犯行，因行為後新法已刪除連續犯之規
    定，此刪除雖非犯罪構成要件之變更，但顯已影響行為人刑
    罰之法律效果，自屬法律有變更，比較修正前後法律適用結
    果，修正後之規定既未較有利於被告，仍應依刑法第2 條第
    1 項前段規定，適用被告行為時之刑法第56條論以連續犯，
    且屬從刑性質之沒收，亦應依此適用修正前之刑法第38條規
    定。
四、核被告甲○○所為，係犯毒品危害防制條例第10條第1 項之
    施用第一級毒品罪。被告因施用海洛因而持有海洛因之行為
    ，係其施用第一級毒品犯行之當然結果，不另論罪。又被告
    先後施用海洛因多次之行為，時間緊接，所犯罪名相同，顯
    係出於概括之犯意為之，為連續犯，應依修正前刑法第56條
    之規定論以一罪，並加重其刑。檢察官移送併辦及於本院準
    備程序當庭擴張被告施用第一級毒品之期間，經核與本案起
    訴書所記載之犯罪事實具有前揭修正前刑法裁判上一罪之關
    係，而為起訴效力所及，本院自得加以審究。爰審酌被告不
    思尋求正當之身心發展，施用足以導致精神障礙、性格異常
    ，甚至造成生命危險之海洛因多次，戕害一己之身心健康，
    對社會治安可能之危害程度非微，惟其於犯後尚知坦認犯行
    等一切情狀，量處如主文所示之刑，以資懲儆（本案被告所
    為上揭犯罪時間雖在96年4 月24日前，惟被告前經本院合法
    傳喚、拘提均未到庭應訊，由本院於95年12月27日發佈通緝
    後，亦未於中華民國96年罪犯減刑條例施行後自動歸案接受
    審判，迨97年1 月31日始為臺北縣警察局板橋分局警員緝獲
    到案，有本院通緝書及臺北縣警察局板橋分局通緝案件移送
    書在卷可憑，故依上開條例第5 條規定，就其所犯尚不得減
    刑，附此敘明）。
五、查扣案如附表編號一至四所示之海洛因，均屬查獲之第一級
    毒品，皆應依毒品危害防制條例第18條第1 項前段規定諭知
    沒收銷燬；扣案如附表編號一至四所示之物品，則均屬被告
    甲○○所有，供其為施用第一級毒品犯行所用之物，業據被
    告供明在卷，皆併依修正前刑法第38條第1 項第2 款規定宣
    告沒收之。
據上論斷，應依刑事訴訟法第273 條之1 第1 項、第299 條第1
項前段，毒品危害防制條例第10條第1 項、第18條第1 項前段，
刑法第11條前段、第2 條第1 項前段、95年7 月1 日修正施行前
刑法第56條、第38條第1 項第2 款，判決如主文。
本案經檢察官顏世翠到庭執行職務。
中    華    民    國    97    年    4     月    25    日
                      刑事第十五庭  法  官  張 兆 光
上列正本證明與原本無異。
如不服本判決，應於判決送達後10日內敘明上訴理由，向本院提
出上訴狀 (應附繕本)，上訴於臺灣高等法院。
                                    書記官  曹 秋 冬
中    華    民    國    97    年    4     月    30    日
附錄本案論罪科刑法條：
毒品危害防制條例第10條第1 項
施用第一級毒品者，處6 月以上5 年以下有期徒刑。
附表：
┌──┬────────┬────────┬─────┬────────┐
│編號│查獲之時間、地點│扣案毒品暨鑑定書│扣案物品  │採集尿液檢驗報告│
├──┼────────┼────────┼─────┼────────┤
│一  │94年12月16日凌晨│第一級毒品海洛因│包裹左列第│台灣尖端先進生技│
│    │0 時50分許，在桃│淨重零點貳捌公克│一級毒品海│醫藥股份有限公司│
│    │園縣桃園市○○路│、法務部調查局95│洛因之包裝│95年1 月4 日濫用│
│    │1119號前        │年2 月17日調科壹│袋壹個、電│藥物檢驗報告    │
│    │                │字第080010633 號│子磅秤壹台│                │
│    │                │鑑定通知書      │          │                │
├──┼────────┼────────┼─────┼────────┤
│二  │95年2 月7 日晚間│第一級毒品海洛因│包裹左列第│台灣檢驗科技股份│
│    │10時50分許，在臺│合計淨重貳點壹貳│一級毒品海│有限公司95年4 月│
│    │北縣新店市○○街│公克、法務部調查│洛因之包裝│4 日濫用藥物尿液│
│    │89號7 樓之4     │局95年5 月14日調│袋個、電│檢驗報告        │
│    │                │科壹字第02000793│子磅秤台│                │
│    │                │9 號鑑定通知書  │、攪拌器壹│                │
│    │                │                │台、分裝勺│                │
│    │                │                │壹支、針筒│                │
│    │                │                │壹支、分裝│                │
│    │                │                │袋貳佰零肆│                │
│    │                │                │個        │                │
├──┼────────┼────────┼─────┼────────┤
│三  │95年4 月25日上午│第一級毒品海洛因│包裹左列第│台灣檢驗科技股份│
│    │1 時30分許，在臺│合計淨重壹點貳伍│一級毒品海│有限公司95年5 月│
│    │北縣板橋市○○路│公克、法務部調查│洛因之包裝│11日濫用藥物尿液│
│    │2段177巷15號樓梯│局95年6 月6 日調│袋個    │檢驗報告        │
│    │間              │科壹字第06001182│          │                │
│    │                │1 號鑑定通知書  │          │                │
├──┼────────┼────────┼─────┼────────┤
│四  │95年6 月28日晚間│第一級毒品海洛因│包裹左列第│台灣檢驗科技股份│
│    │8 時50分許，在臺│合計淨重肆點柒柒│一級毒品海│有限公司95年7 月│
│    │北縣土城市○○路│公克、法務部調查│洛因之包裝│26日濫用藥物尿液│
│    │167 號5 樓1 室  │局95年8 月1 日調│袋壹拾捌個│檢驗報告        │
│    │                │科壹字第06001215│、電子磅秤│                │
│    │                │3 號鑑定通知書  │壹台、噴燈│                │
│    │                │                │壹台、分裝│                │
│    │                │                │袋肆拾個、│                │
│    │                │                │葡萄糖壹包│                │
└──┴────────┴────────┴─────┴────────┘


司法院資訊處製作；財團法人民間司法改革基金會備份。
